

Soy un desarrollador de software con experiencia en el stack MERN. Proactivo, colaborador y organizado, soy un excelente compañero de equipo con experiencia en ambientes multiculturales. Siempre estoy en aprendizaje constante y mejora continua para aportar resultados de calidad.

Contacto

<u>+</u>

+57 322 2844299



Cúcuta, Colombia



edinael.sanguino07@gmail.com



https://github.com/edsanol



https://www.linkedin.com/in/edina
el-sanguino/



https://edinael-portfolio.netlify.app

Tecnologías

LENGUAJES

JavaScript, C#, Python, TypeScript, SQL.

FRAMEWORKS Y LIBRERÍAS

React, React Native, Node, Express, Redux, Mongoose, Sass, Bootstrap, Jest, Cypress.

BASES DE DATOS

MongoDB, MySQL, SQL Server.

OTRAS TECNOLOGÍAS

Git, GitHub, HTML, CSS

Edinael Sanguino

Desarrollador web Full Stack Ingeniero en Mecatrónica

Experiencia Laboral

CHAT-SLACK.TOP - MENSAJERÍA INSTANTÁNEA

Make It Real

Mar 2022 - Actualidad

Desarrollador web Full Stack React - Node

Aplicación web de mensajería instantánea con enfoque empresarial. Ofrece el control, organización y comunicación entre los usuarios. (clone de Slack)

Tecnologías: React, Redux, Axios, Node, Express, MongoDB, JWT, Cypress, Jest, socket.io, Git, GitHub.

- Trabajé en equipo bajo la metodología ágil SCRUM en un ambiente multicultural.
- Implementé test unitarios en el backend con Jest y e2e en el frontend con Cypress.
- Desarrollamos el frontend en Reactjs, el backend con Nodejs y express y la base de datos con MongoDB.
- Las funciones fueron entregadas con éxito cumpliendo con los plazos.

GOOD-FOOD.TOP - FOOD DELIVERY

Make It Real

Mar 2022 - Actualidad

Desarrollador web y movil Full Stack React - Node

Aplicación web y móvil de pedido y entrega de alimentos en línea.

Tecnologías: React, React Native, TypeScript, Redux, Axios, Node, Express, MongoDB, JWT, socket.io, Git, GitHub, Android Studio.

- Desarrollé la aplicación y dashboard del restaurante en Reactjs.
- Desarrollé la aplicación de pedidos para los comensales con React Native.
- Desarrollé la API del backend con Nodejs, Express y programado en TypeScript.

Educación

MAKE IT REAL, 2022

Desarrollador Full Stack MERN

• Desarrollador web y movil Full Stack

UNIVERSIDAD DE PAMPLONA, 2016 - 2022

Ingeniero en Mecatrónica.

 Graduado por modalidad de tesis de investigación. Calificación 5.0

Habilidades Blandas

- Trabajo en equipo.
- Adaptación al cambio.
- Ética.
- Compromiso.
- Trabajo bajo presión.
- Responsabilidad.
- Resolución de conflictos

Idiomas

Español: Nativo

Inglés: B1 beginner

Referencias

MICHAEL SANABRIA

Desarrollador de Software en Globant +57 311 4789726

OSCAR MANUEL DUQUE SUAREZ

Msc. Ing. Mecatrónico y docente en la Universidad de Pamplona

+57 311 4789726

Experiencia Laboral

MAQUINA DE DES-HORNE PARA EL PROCESO DE COQUIZACIÓN

MIH S.A.S

ene 2021 - dic 2021

Líder de ingeniería de automatización

Líder en el desarrollo y automatización en el área eléctrica de una maquina descoquizadora con capacidad de deshorne de 5 toneladas para el Ministerio de Ciencias de Colombia. Estuve a cargo de las siguientes actividades.

- Diseño eléctrico y de instrumentación de la maquina.
- Programación de los movimientos lógicos de la maquina en PLC.
- Instalación de motores de 2 hp y 25 hp.
- Se consiguió que el proceso de des-horne de un horno cargado con 5 toneladas pasara de 3 horas a 10 minutos

SIS-BODEGA - SISTEMA DE VENTAS Y CONTROL DE INVENTARIOS

La Bodega de la Moda S.A.S may 2020 - ene 2021

Desarrollador freelance C# Windows Forms

Software de escritorio para gestión de ventas, control de inventario y dashboard administrativo para la empresa del sector comercial La Bodega de la Moda S.A.S. Cuenta con las siguientes tecnologías y funcionalidades.

Tecnologías: Visual Studio, Windows Forms, C#, SQL, SQL Server.

- Control de kardex de entrada y salida de productos.
- Gestión de inventarios con informes detallados.
- Control de stock de productos.
- Precio del inventario.
- Uso del software por roles (administrador, cajero, vendedor).
- Registro e inicio de sesión.
- Facturación física de las ventas.
- Dashboard gráfico administrativo.
- Apertura y cierre de caja.

Proyectos

CONTROL DE POSICIÓN DE PARTÍCULAS CON VISIÓN ARTIFICIAL EN UN LEVITADOR DE ONDAS ULTRASÓNICAS

Universidad de Pamplona

nov 2020 - nov 2021

Tesista investigador

Prototipo de módulo de levitación ultrasónico con control de posición de partículas de 4mm de diámetro con algoritmo de control realimentado PID, visión artificial e interfaz gráfica HMI.

Tecnologías: Python, OpenCV, Numpy, Tkinter, C++, Assembler, Raspberry Pi, Blender.

- Desarrollé un sistema de visión artificial en Python con OpenCV y Numpy para la medición de la posición de la partícula.
- Diseñé en blender y construí el módulo de levitación ultrasónico.
- Programé el algoritmo de control PID en C++ y Assembler.
- Desarrollé la interfaz de usuario HMI en Python con Tkinter en una Raspberry Pi.

MANIPULADOR CARTESIANO DE SEIS GRADOS DE LIBERTAD

Universidad de Pamplona

ago 2019 - jun 2020

Proyecto Robótica

Prototipo de un manipulador cartesiano con 6 grados de libertad con cinemática directa e inversa.

Tecnologías: Matlab, C++, SolidWorks

- Desarrolle la cinemática directa e inversa del manipulador en el lenguaje Matlab.
- Programé y simulé los movimientos del manipulador en el lenguaje de Matlab.
- Diseñé el manipulador con SolidWorks.
- Desarrollé en Matlab los interpoladores para el control dinámico del manipulador.